【裁判字號】    89,上易,188
【裁判日期】    890329
【裁判案由】    贓物
【裁判全文】
臺灣高等法院臺南分院刑事判決            八十九年度上易字第一八八號  Ｃ
      上  訴  人  臺灣臺南地方法院檢察署檢察官
      被      告  甲  ○  ○
右上訴人因被告贓物案件，不服臺灣臺南地方法院八十八年度易字第一六○五號中華
民國八十八年十一月三十日第一審判決（起訴案號：臺灣臺南地方法院檢察署八十八
年度偵字第六三七六號），提起上訴，本院判決如左：
      主  文
原判決撤銷。
甲○○故買贓物，科處罰金貳仟伍佰元，如易服勞役，以參佰元折算壹日。
      事  實
一、甲○○明知於民國（下同）八十八年四月間某日，在台南縣永康市網寮菜市場內
    ，由綽號「寶春」之不詳年籍姓名男子所賣刻有「ＥＫ」字樣、上方四邊角落有
    螺絲起子鑽孔之發電機為贓物，仍以新台幣（下同）二千八百元之低價購入，嗣
    於同年五月十三日十六時五十分許，為該發電機之所有人乙○○於台南市○○路
    附近攤販處發現報警查獲，並扣得上開發電機一部（已發還）。
二、案經台南市警察局第一分局報由臺灣臺南地方法院檢察署檢察官偵查起訴。
      理  由
一、訊據被告甲○○坦承於右揭時地購買上開發電機一部之事實不諱，惟矢口否認涉
    有故買贓物犯行，辯稱；上開發電機係伊在菜市場向販賣中古舊貨商品綽號「寶
    春」之丙○○所購買，且以二千八百元之價格購買該中古發電機應屬相當，並不
    會太便宜等語。
二、然查：
（一）被告所稱「丙○○」於台南縣永康市網寮市場內排設中古商品買賣乙節，固有
      台南縣警察局永康分局以八十八年十一月三日永警刑字第一九四三○號函檢附
      之「丙○○」警訊筆錄附卷足憑，惟據「丙○○」於警訊時，不僅否認其綽號
      為「寶春」或「報春」，更不承認於八十八年四月間，有出賣發電機予被告情
      事（見原審卷第五九頁），則被告所辯該發電機係向「丙○○」所購買，尚難
      予以採信。
（二）再者；上開發電機係被害人乙○○所失竊，且被告自承以前即販售過此類機器
      ，對於該機器之市價應知之甚稔，而該發電機係被害人乙○○於八十八年三月
      間以一萬一千五百元新購，外觀仍新、實際使用時間亦非長久，依一般客觀情
      況而言，發電機雖因使用而會折舊，然依前開情況及卷附之照片四幀觀之，上
      開發電機之折舊率至多僅二成，是其市價應不至於僅餘二、三千元，被告謂以
      二千八百元之價格購買，顯然過予低廉。雖證人邱當榮於原審證稱；二手貨產
      品由買賣'雙方合意即可議價，該發電機如已售出並經發動使用過，因已屬舊
      品，其估回之價格僅得以原價五折計算，如已使用超過一百小時（認定為四週
      ）其估回之價格甚僅低至原價三折折算等情，縱令屬實，則以被害人一萬一千
      五百元之購買價格計算，其三分之一已近四千元，被告所購買之價格二千八百
      元僅係新貨售價之四分之一，再扣除於正常交易市場，其所謂綽號「寶春」之
      男子從中賺取之差價，被告購買該發電機之價額，明顯低於一般舊貨之市價無
      疑。足見被告以偏離一般交易行情之價錢購買該發電機，應係明知贓物而故買
      ，至為明顯。被告所辯；其購買該發電機之價格相當，並不知係贓物云云，無
      非卸責之詞，不足採信，本件事證已臻明確，被告購買贓物之犯行，洵堪認定
      。
三、核被告所為，係犯刑法第三百四十九條第二項之故買贓物罪，原審未予詳查，遽
    為被告無罪之諭知，容有未洽。檢察官上訴指摘原判決不當，為有理由，應予撤
    銷改判，爰審酌被告犯罪之動機、目的，知識程度，生活狀況，所生危害，所得
    利益及犯罪後態度等一切情狀，予以科處如主文第二項所示罰金，並諭知易服勞
    役之折算標準，以示懲儆。
據上論結，應依刑事訴訟法第三百六十九條第一項前段、第三百六十四條、第二百九
十九條第一項前段、刑法第三百四十九條第二項、第四十二條第二項，罰金罰鍰提高
標準條例第一條前段、第二條，判決如主文。
本案經檢察官張佩珍到庭執行職務。
附錄：本判決論罪科
中    華    民    國      八十九      年      三      月      二十九    日
                                  臺灣高等法院臺南分院刑事第四庭
                                      審判長法官  陳    義    仲
                                            法官  宋    明    蒼
                                            法官  徐    財    福
右正本證明與原本無異。
不得上訴。
                                      法院書記官  王    全    龍
中    華    民    國      八十九      年      三      月      三十      日
刑法第三把四十九條第二項；
搬運、寄藏、故買贓物或為牙保者，處五年以下有期徒刑、拘役或科或併科一千元以
下罰金。


司法院資訊處製作；財團法人民間司法改革基金會備份。
